臺灣嘉義地方法院民事判決　九十一年度訴字第三三九號
　　原　　　告　嘉義縣阿里山鄉農會
　　法定代理人　甲○○
　　訴訟代理人　乙○○
　　被　　　告　丙○○
右當事人間請求給付借款事件，本院判決如左：
    主      文
被告應連帶給付原告新台幣壹佰萬元，及其中捌拾萬元自民國八十六年十一月四日起
至清償日止，按年息百分之十一點二五計算之利息，並自民國八十六年十二月五日起
至民國八十七年六月四日止，按上開利率百分之十，自民國八十七年六月五日起至清
償日止，按上開利率百分之二十計算之違約金。及其中貳拾萬元自民國八十六年十一
月四日起至清償日止，按年息百分之十二計算之利息，並自民國八十六年十二月五日
起至民國八十七年六月四日止，按上開利率百分之十，自民國八十七年六月五日起至
清償日止，按上開利率百分之二十計算之違約金。
訴訟費用由被告負擔。
    事      實
甲、原告方面：
一、聲明：如主文所示。
二、陳述：訴外人林添財邀同被告與訴外人林秋明為連帶保證人，於民國八十五年七
    月三日向原告借用新台幣（下同）壹佰萬元，其中八十萬元為農信保基金保證，
    另二十萬元為原告信用貸款，並約定本金自借款日起寬緩三年，自第四年起每半
    年攤還一次，共分十四期，利息分別按年息百分之十一點二五及十二計算，逾期
    清償在六個月以內者，按上開利率百分之十，超過六個月者，按上開利率百分之
    二十計付違約金。詎料利息僅繳至八十六年十一月三日，屢向催討，均置之不理
    ，被告借款視為全部到期，為此提起本件訴訟。
三、證據：提出約定書一紙、借據一紙、放款分戶卡二紙為證。
乙、被告方面：
一、聲明：請求駁回原告之訴。
二、陳述：確有擔任連帶保證人，對原告主張之金額亦無意見，但是目前無力清償。
    理      由
一、本件原告主張訴外人林添財邀同被告與訴外人林秋明為連帶保證人，於民國八十
    五年七月三日向原告借用新台幣（下同）壹佰萬元，其中八十萬元為農信保基金
    保證，另二十萬元為原告信用貸款，並約定本金自借款日起寬緩三年，自第四年
    起每半年攤還一次，共分十四期，利息分別按年息百分之十一點二五及十二計算
    ，逾期清償在六個月以內者，按上開利率百分之十，超過六個月者，按上開利率
    百分之二十計付違約金。詎料利息僅繳至八十六年十一月三日，屢向催討，均置
    之不理等情，已據其提出記載相符之借據一紙、放款分戶卡各二紙、授信契約書
    一紙為證，核屬相符，又被告亦自承有簽立借據及契約書，且對上開事實並不爭
    執，是原告主張之事實，堪信為真實。
二、按連帶保證人與主債務人負同一清償責任，此參民法第二百七十三條第一項規定
    甚明，又「保證債務之所謂連帶係指保證人與主債務人負同一債務，對於債權人
    各負全部給付之責任者而言，此就民法第二百七十二條第一項規定連帶債務之文
    義參照觀之甚明，故連帶保證與普通保證不同，縱使無民法第七百四十六條所揭
    之情形，亦不得主張同法第七百四十五條關於檢索抗辯之權利。」最高法院著有
    四十五年台上字第一四二六號判例足資參照。是本件借款之連帶保證人即被告自
    應與訴外人林添財連帶負清償責任。
三、原告依消費借貸及連帶保證契約請求被告連帶給付原告新台幣壹佰萬元，其中捌
    拾萬元自民國八十六年十一月四日起至清償日止，按年息百分之十一點二五計算
    之利息，並自民國八十六年十二月五日起至民國八十七年六月四日止，按上開利
    率百分之十，自民國八十七年六月五日起至清償日止，按上開利率百分之二十計
    算之違約金。其中貳拾萬元自民國八十六年十一月四日起至清償日止，按年息百
    分之十二計算之利息，並自民國八十六年十二月五日起至民國八十七年六月四日
    止，按上開利率百分之十，自民國八十七年六月五日起至清償日止，按上開利率
    百分之二十計算之違約金，為有理由，應予准許。
據上論結，原告之訴為有理由，依民事訴訟法第七十八條判決如主文。
中　　　華　　　民　　　國　　九十一　　年　　　六　　　月　　　六　　　日
~B臺灣嘉義地方法院民事第一庭
~B    審判長法官  曾文欣
~B    法      官  黃國益
~B　　法　    官　洪嘉蘭
右為正本係照原本作成
如對本判決上訴須於判決送達後廿日內向本院提出上訴狀
中　　　華　　　民　　　國　　九十一　　年　　　六　　　月　　　七　　　日
~B　　書　記　官　鄭翔元
